【裁判字號】    89,自,455
【裁判日期】    890929
【裁判案由】    詐欺
【裁判全文】
臺灣高雄地方法院刑事裁定                          八十九年度自字第四五五號
    自  訴  人  乙○○
    被      告  甲○○
右列被告因詐欺案件，經自訴人提起自訴，本院裁定如左：
    主  文
自訴駁回。
    理  由
一、自訴意旨略以：被告甲○○於民國八十九年四月一日向自訴人乙○○借款新台幣
    （下同）十二萬元，被告並提供同面額之高雄區中小企業銀行支票二張為擔保，
    詎料到期日因存款不足遭退票，經催討仍置之不理，迄至同年八月二十八日仍未
    補足，因而認為被告涉犯刑法第三百三十九條第一項之詐欺罪嫌云云。
二、按法院或受命法官，得於第一次審判期日前訊問自訴人、被告及蒐集或調查證據
    ，於發見案件係民事或利用自訴程序恫嚇被告者，得曉諭自訴人撤回自訴。又於
    自訴案件第一次審判期日前訊問及調查結果，如認為案件有刑事訴訟法第二百五
    十二條至第二百五十四條之情形者，得以裁定駁回其自訴，刑事訴訟法第第三百
    二十六條定有明文。
三、本件訊據被告甲○○故直承上開面額共計十二萬元之支票二紙均係以宏益國際開
    發有限公司及其名義簽發之情非虛，惟堅決否認有任何詐欺犯行，辯稱有關借款
    及簽發支票一事均由其夫黃萬桐處理，伊並不知情，故無有任何不法所有之意圖
    及施用詐術之行為等語。經質諸自訴人自陳：伊並未見過被告，何以對被告提起
    自訴，乃因被告是支票之發票人等語，顯見被告上開辯詞，洵屬有據。再者證人
    黃萬桐復證稱：伊係透過吳清向自訴人借款，伊先前即與自訴人有過金錢往來，
    且有讓自訴人領過十八張支票等語，復據自訴人供陳上情無訛，且核與被告之辯
    詞相符。自訴人既係本於與案外人黃萬桐間之消費借貸關係下，而貸與黃萬桐款
    項，佐以雙方係基於互有借款及返還之信任前提下，自訴人始再允諾成立本件借
    貸契約，顯見黃萬桐並無不法所有之意圖及施用詐術之行為自明，而黃萬桐與自
    訴人間之借貸行為既不構成犯罪，故被告借用支票予黃萬桐簽發憑供自訴人擔保
    之行為，同難認其係屬詐欺犯行，是本件應屬民事糾葛，並為自訴人肯認屬實，
    並當庭表示欲撤回自訴，再本院依訊問及調查證據之結果，認被告被訴刑法第三
    百三十九條第一項之罪嫌尚有不足，依照首開說明，自應依法裁定駁回本件自訴
    。
據上論結，依刑事訴訟法第三百二十六條第三項、第二百五十二條第十款，裁定如主
文。
中      華      民      國    八十九    年      九      月    二十九    日
                                  臺灣高雄地方法院刑事第二庭
                                        法  官    李代昌
右正本證明與原本無異。
如不服本裁定，應於裁定送達後五日內，向本院提出抗告狀。
                                        書記官    吳韻芳
中      華      民      國    八十九    年      九      月    二十九    日


司法院資訊處製作；財團法人民間司法改革基金會備份。
